臺灣臺南地方法院刑事判決　　　　　　　96年度訴字第1199號
公　訴　人　臺灣臺南地方法院檢察署檢察官
被　　　告　甲○○
上列被告因毒品危害防制條例案件，經檢察官提起公訴（九十六
年度毒偵字第一八九０號），本院合議庭裁定由受命法官獨任進
行簡式審判，判決如下：
    主  文
甲○○施用第一級毒品，累犯，處有期徒刑捌月，扣案之海洛因
壹包（淨重零點壹陸公克）沒收銷燬之、上開第一級毒品海洛因
外包裝袋壹個沒收；又施用第二級毒品，累犯，處有期徒刑陸月
。應執行有期徒刑壹年，扣案之海洛因壹包（淨重零點壹陸公克
）沒收銷燬之、上開第一級毒品海洛因外包裝袋壹個沒收。
    事實及理由
一、本案被告所犯毒品危害防制條例第十條第一項施用第一級毒
    品罪及同法第十條第二項施用第二級毒品罪，並非死刑、無
    期徒刑或最輕本刑有期徒刑三年以上之罪，亦非高等法院管
    轄第一審案件，且於準備程序進行中，被告先就被訴事實為
    有罪之陳述，經告知被告簡式審判程序之旨，並聽取檢察官
    、被告之意見後，本院合議庭裁定由受命法官進行簡式審判
    程序，是本案之證據調查，依刑事訴訟法第二百七十三條之
    二、第一百五十九條第二項之規定，不適用傳聞法則有關限
    制證據能力之相關規定；並得依同法第三百十條之二準用第
    四百五十四條之規定製作略式判決書（僅記載「證據名稱」
    ），合先敘明。
二、本件犯罪事實略以：甲○○前於民國九十三年間因竊盜案件
    ，經臺灣臺南地方法院判處有期徒刑八月確定，於九十五年
    七月二日執行完畢；且曾因施用毒品案件，經臺灣臺南地方
    法院裁定令入戒治處所強制戒治，於九十四年十一月八日強
    制戒治執行完畢釋放。詎猶未戒除毒品惡習，復基於施用第
    一級毒品海洛因之犯意，於九十六年六月廿一日晚上七時許
    ，在臺南市○○區○○街二段68號住處，以海洛因加水混合
    後經由針筒注射手臂血管之方式，施用第一級毒品海洛因一
    次（檢察官當庭減縮為同上時地施用海洛因一次）。另基於
    施用第二級毒品甲基安非他命之犯意，於同年月廿一日中午
    某時許，在上開住所，以甲基安非他命置於玻璃球內燒烤產
    生煙霧而吸食之方式，施用第二級毒品甲基安非他命一次。
    嗣經警於同年月廿三日中午十二時卅分許，在臺南市○○區
    ○○路六十八號前，見甲○○騎乘車牌號碼CC2-492號重型
    機車，行跡可疑，上前盤查，經甲○○同意後，在其所穿著
    之褲子左前口袋內查獲第一級毒品海洛因一包（淨重０‧一
    六公克，空包裝袋重０‧一九公克；起訴書誤載為淨重０‧
    一九公克），並經採尿送驗，結果呈嗎啡及甲基安非他命陽
    性反應，而查悉上情。
三、前揭犯罪事實，業據被告自白在卷，復有詮昕科技股份有限
    公司出具之濫用藥物尿液檢驗報告二紙、尿液代號（F-107
    ）與真實姓名對照表認證單一紙附卷可參。又被告經警查獲
    時，所扣得之白色粉末一包，送法務部調查局鑑定，確含第
    一級毒品海洛因無誤，有該局鑑定書局鑑定書（96年8月3日
    調科壹字第096230593360號）在卷可稽，是被告之自白與事
    實相符，自堪採信。本件事證明確，被告其施用第一級及第
    二級毒品之犯行均堪予認定。
四、按查海洛因、安非他命依其成癮性、濫用性及對社會危害性
    之程度，已分別為毒品危害防制條例第二條第二項第一款、
    第二款列為第一級毒品及第二級毒品。核被告施用第一級毒
　　品及第二級毒品犯行，分別係犯毒品危害防制條例第十條第
  　一項及第二項之罪。被告所犯上開二罪間，犯意各別，應分
    論併罰。另被告有如事實欄所示之刑案紀錄，於九十五年七
    月二日執行完畢，有臺灣高等法院被告全國前案紀錄表在卷
    為憑，其於五年內故意再犯本件有期徒刑以上之罪，為累犯
    ，均依刑法第四十七條第一項規定加重其刑。爰審酌被告前
    因施用毒品案件，經本院裁定送觀察、勒戒後，竟仍不思戒
    絕革除惡習，再為本件犯罪，顯仍未記取教訓，及被告犯後
    坦承犯行，尚有悔意等一切情狀，分別量處如主文所示之刑
    ，並定其應執行刑，以資警惕（至公訴人雖求刑為施用第一
    毒品部分判處有期徒刑九月、施用第二級毒品部分判處有期
    徒刑六月，應執行有期徒刑一年二月，惟原起訴書就施用第
    一級毒品部分，係認定施用多次，經蒞庭檢察官減縮為一次
    ，故其求刑之基本犯罪事實已有變更，本院認量處如主文所
    示之刑已足以懲儆，附此敘明）。又查獲之第一級毒品，不
    問屬於犯人與否，均沒收銷燬之，毒品危害防制條例第十八
    條第一項前段定有明文。查扣案之第一級毒品海洛因一小包
    （不含袋，淨重共計０點一六公克）係屬毒品危害防制條例
    第二條第二項第一款之第一級毒品海洛因，有如前述，應依
    毒品危害防制條例第十八條第一項前段之規定，沒收銷燬之
    。其次，包裝前開海洛因所使用之空包裝袋一只（空包裝重
    ０點一九公克），係被告所有用於包裹毒品，以防止其裸露
    、逸出、潮濕，便於攜帶、持有、施用毒品，既經鑑定機關
    就之與毒品分別鑑析其重量，此有前開鑑定通知書乙紙附卷
    可憑，足證該空包裝袋與毒品，並無不可析離之關係，不能
    視為毒品之一部分，均應依刑法第三十八條第一項第二款之
    規定宣告沒收之。
據上論斷，應依刑事訴訟法第二百七十三條之一第一項、第二百
九十九條第一項前段、第四百五十四條、第四百五十條第一項，
毒品危害防制條例第十條第一項、第二項、第十八條第一項前段
，刑法第十一條前段、第四十七條第一項、第五十一條第五款、
第三十八條第一項第二款，判決如主文。
本案經檢察官乙○○到庭執行職務。
中　　華　　民　　國　　96　　年　　10　　月　　17　　日
　　　　　　　　　刑事第五庭    法　官　沈揚仁
以上正本證明與原本無異
如不服本判決應於收受本判後10日內向本院提出上訴書狀，並應
敘述具體理由。如未敘述上訴理由者，應於上訴期間屆滿後20日
內向本院補提理由書狀（均須按他造當事人之人數附繕本）「切
勿逕送上級法院」。
  　　　　　　　　　　　　　　　書記官　蕭伊舒
中　　華　　民　　國　　96　　年　　10　　月　　17　　日
附錄所犯法條：
毒品危害防制條例第10條
施用第一級毒品者，處 6 月以上 5 年以下有期徒刑。
施用第二級毒品者，處 3 年以下有期徒刑。
